* Nodos de bulk atados: 1 de pozo n -> VDD, 1 de sustrato -> VSS.
*   magic no extrae los taps de este layout y los dejaba flotando;
*   la conexion si existe (el LVS de KLayout da 'match uniquely').
*   Quien detecta un tap que falte de verdad es el LVS, no esto.
* NGSPICE file created from DECODER_MAX.ext - technology: gf180mcuD

.subckt DECODER_MAX VSS VDD Z YZ XZ Y XY X
X0 VDD YZ a_14_332# VDD pfet_06v0 ad=1.32p pd=6.88u as=0.99p ps=3.66u w=3u l=1u
X1 VDD a_1690_376# a_2510_332# VDD pfet_06v0 ad=1.32p pd=6.88u as=0.99p ps=3.66u w=3u l=1u
X2 a_3442_376# a_1690_376# a_2510_332# VSS nfet_06v0 ad=0.25p pd=1.5u as=0.44p ps=2.88u w=1u l=1u
X3 a_2510_332# XY VDD VDD pfet_06v0 ad=0.99p pd=3.66u as=1.32p ps=6.88u w=3u l=1u
X4 VSS XY a_3442_376# VSS nfet_06v0 ad=0.44p pd=2.88u as=0.25p ps=1.5u w=1u l=1u
X5 Z a_14_332# VDD VDD pfet_06v0 ad=1.32p pd=6.88u as=1.32p ps=6.88u w=3u l=1u
X6 a_5026_1920# XZ X VDD pfet_06v0 ad=0.75p pd=3.5u as=1.32p ps=6.88u w=3u l=1u
X7 VSS YZ a_1690_376# VSS nfet_06v0 ad=0.44p pd=2.88u as=0.44p ps=2.88u w=1u l=1u
X8 a_14_332# XZ VDD VDD pfet_06v0 ad=0.99p pd=3.66u as=1.32p ps=6.88u w=3u l=1u
X9 VSS a_14_332# Z VSS nfet_06v0 ad=0.44p pd=2.88u as=0.44p ps=2.88u w=1u l=1u
X10 VSS XY X VSS nfet_06v0 ad=0.44p pd=2.88u as=0.33p ps=1.66u w=1u l=1u
X11 a_1690_376# YZ VDD VDD pfet_06v0 ad=1.32p pd=6.88u as=1.32p ps=6.88u w=3u l=1u
X12 X XZ VSS VSS nfet_06v0 ad=0.33p pd=1.66u as=0.44p ps=2.88u w=1u l=1u
X13 a_946_376# YZ a_14_332# VSS nfet_06v0 ad=0.25p pd=1.5u as=0.44p ps=2.88u w=1u l=1u
X14 VSS a_2510_332# Y VSS nfet_06v0 ad=0.44p pd=2.88u as=0.44p ps=2.88u w=1u l=1u
X15 Y a_2510_332# VDD VDD pfet_06v0 ad=1.32p pd=6.88u as=1.32p ps=6.88u w=3u l=1u
X16 VSS XZ a_946_376# VSS nfet_06v0 ad=0.44p pd=2.88u as=0.25p ps=1.5u w=1u l=1u
X17 VDD XY a_5026_1920# VDD pfet_06v0 ad=1.32p pd=6.88u as=0.75p ps=3.5u w=3u l=1u
.ends

